臺灣臺北地方法院民事判決　　九十一年度訴字第五六四七號
　　原　　　告　乙○○
　　被　　　告　蘇士比藝術品有限公司
?
　　法定代理人　甲○○
右當事人間確認債權存在事件，本院判決如左：
    主    文
原告之訴駁回。
訴訟費用由原告負擔。
    事    實
一、原告方面：
  （一）聲明：請求確認第三人甲○○對於被告新台幣（下同）五十一萬元之出資債
        權存在。
  （二）陳述：
    １、緣原告執有第三人甲○○簽發金額為新台幣十萬元、九十一年六月六日到期
        ，及金額二十五萬元、九十一年六月二十五日到期，均免除作成拒絕證書之
        本票二紙，詎到期日為付款之提示，竟遭拒絕而未兌現，原告即依票據法第
        一百二十三條規定聲請鈞院裁定准予強制執行在案。因甲○○於被告處有投
        資出資，原告乃聲請鈞院就第三人甲○○對於被告之出資額債權在三十五萬
        元及其利息、執行費二千七百九十元之範圍內實施強制執行，詎被告於九十
        一年十月二日具狀聲明異議，原告爰依強制執行法第一百二十條之規定提起
        本訴。
　　２、查被告聲明異議之理由，係以「據悉」第三人甲○○於被告公司之出資額業
    　　經轉讓他人，該出資額已非第三人所有，故原告無從扣押執行，且第三人就
    　　該債權正向鈞院提起確認本票債權不存在之訴訟，於該訴訟終結前，自應停
    　　止本件強制執行程序云云。惟依原告向台北市政府申請抄錄之被告公司變更
    　　登記事項卡記載，第三人甲○○於被告公司之出資額仍為五十一萬元，且擔
　　　　任董事職位，根本未有任何變動，是被告所稱第三人甲○○據悉已將出資額
　　　　轉讓他人不實。況被告之法定代理人迄今仍為第三人甲○○，爰訴請確認第
　　　　三人對於被告之出資債權存在。
  （三）證據：提出台灣台北地方法院九十一年票字第二八六三○號民事裁定及裁定
        確定證明書、台灣台北地方法院北院錦九十一執正字第二四五一九號執行命
        令、被告聲明異議狀（均影本）各一件為證。
二、被告方面：
    被告之法定代理人於言詞辯論期日到場，當庭自認其仍為被告公司之法定代理人
    ，且對被告公司有五十一萬元之出資額。
    理　　　由
一、按確認法律關係之訴，非原告有即受確認判決之法律上利益者，不得提起之；確
    認證書真偽或為法律關係基礎事實存否之訴，亦同。民事訴訟法第二百四十七條
    第一項定有明文。而此所謂即受確認判決之法律上利益，係指因法律關係之存否
    不明確，致原告在私法上之地位有受侵害之危險，而此項危險得以對於被告之確
    認判決除去之者而言，故確認法律關係成立或不成立之訴，需具備前開要件，始
    得謂有即受確認判決之法律上利益（最高法院四十二年台上字第一０三一號判例
    旨參照）。若被告對原告主張之法律關係，自始無爭執，即法律關係之存否並無
    不明確之情形，尚不能謂原告有即受確認判決之法律上利益（最高法院七十年度
    台上字第二七九二號判決意旨參照）。
二、經查，原告固依強制執行法第一百二十條規定提起確認債權存在之訴，惟被告公
    司之法定代理人甲○○業於言詞辯論期日到庭自認其確為被告公司之法定代理人
    ，並對被告公司有五十一萬元之出資額存在（見本院九十一年十一月二十一日言
    詞辯論筆錄），揆諸前開說明，本件被告對原告主張之法律關係，自始無爭執，
    即法律關係之存否並無不明確之情形，尚不能謂原告有即受確認判決之法律上利
    益，是原告據以提起本訴，即無理由，不應准許。
三、結論：原告之訴為無理由，依民事訴訟法第七十八條，判決如主文。
中　　　華　　　民　　　國　　九十一　　年　　十二　　月　　　十二　　　日
　　　　　　　　　　　　　　　民事第三庭法　　　官　林振芳
右為正本係照原本作成
如對本判決上訴，須於判決送達後廿日內向本院提出上訴狀
中　　　華　　　民　　　國　　九十一　　年　　 十二　　 月　　十六　　　日
　　　　　　　　　　　　　　　　　　　　法院書記官　葛映嵐
